臺灣臺北地方法院民事裁定
111年度店事聲字第57號
異  議  人  趙榮華  
上列異議人即債權人因與相對人即債務人趙建華間聲請核發支付
命令事件，不服本院司法事務官民國111年6月30日111年度司促
字第8076號駁回其聲請之處分，聲明異議，本院裁定如下：
　　主  文
異議駁回。
    理  由
一、按當事人對於司法事務官處理事件所為終局處分，得於處分
    送達後10日之不變期間內，以書狀向司法事務官提出異議；
    司法事務官認前項異議有理由時，應另為適當之處分；認異
    議為無理由者，應送請法院裁定之；法院認第1項異議為有
    理由時，應為適當之裁定；認異議為無理由者，應以裁定駁
    回之。民事訴訟法第240條之4第1項至第3項分別定有明文。
    查，本件異議人聲請對相對人趙建華核發支付命令，經本院
    司法事務官於民國111年6月30日以111年度司促字第8076號
    裁定（下稱甲裁定）駁回其對相對人之聲請，異議人於111
    年7月8日甲裁定送達後10日不變期間內之同年7月12日具狀
    向司法事務官提出異議，司法事務官認其異議無理由而送請
    本院裁定，經核與上開規定相符，先予敘明。
二、異議意旨略以：伊未能提出租賃契約為舉證係因趙建華要求
    租客不得提供，是請本院以職權調查，要求趙建華提出，爰
    依法聲明異議等語。　
三、按支付命令之聲請，應表明請求之原因事實，並應釋明其請
    求。支付命令之聲請不合於第511條之規定者，法院應以裁
    定駁回之。民事訴訟法第511條1項第3款、第2項、第513條
    第1項分別定有明文。所謂釋明，指債權人應提出得即時調
    查之證據，使法院就其請求之原因事實產生信其大概如此之
    薄弱心證，若債權人雖表明原因事實，惟所提出之證據不足
    釋明其請求者，依前揭規定，法院即應駁回債權人之聲請，
    以符督促程序貴在簡速之旨。查：
　㈠、異議人聲請支付命令，係以其為臺北市○○區○○路0號房屋（
      下稱系爭房屋）原為異議人之父趙海亮所有，趙海亮過世
      後，兩造及訴外人趙建中、游玉妹均為其繼承人，相對人
      於110年11月間將系爭房屋出租，惟並未給付任何費用為
      由，請求相對人給付78,000元及利息，並提出財政部臺北
      國稅局遺產稅免稅證明書、系爭房屋稅籍證明書、現場照
      片為證，有其聲請狀及附件可考。是異議人並未於前揭聲
      請狀表明其請求金額之由來，所附照片僅能辨識系爭房屋
      1樓現有店名為「囂張吃翅」、「MR.蔥 手作蔥油蛋餅」
      之店面，2樓外牆有信義房屋之廣告，至多僅可釋明或有
      人就系爭房屋出租獲利，無從就出租人及出租金額獲得任
      何心證，異議人未盡其釋明義務甚明。
　㈡、本院司法事務官於111年6月20日以111年度司促字第8076號
      裁定（下稱乙裁定）命其補提房租及廣告收入之計算方式
      及釋明文件，該裁定於同年月27日送達異議人，而異議人
      僅於同年月29日具狀陳明相對人將系爭房屋分別進行如附
      表所示之出租，異議人主張其應可分得如附表編號1至3期
      間租金收入1/4即72,000元，惟僅請求70,000元、就如附
      表編號4所示之租金收入1/4即8,333元，惟僅請求8,000元
      等節，有乙裁定、送達證書、陳報狀可考，則依異議人所
      提卷證，尚不足釋明相對人有進行如附表所示出租行為而
      有同列所示之收入甚明，司法事務官因此以甲裁定駁回異
      議人之聲請，並無違誤。至異議人聲明異議陳稱因相對人
      干擾致無法提供相關租約等節，縱屬實情，惟依首揭法條
      及說明，異議人既不能提出即時能調查之證據使本院得薄
      弱之心證，本院毋庸亦不應再為調查，以符督促程序簡速
      設置目的，是異議意旨指摘原裁定不當，為無理由，應予
      駁回。
四、爰裁定如主文。
中　　華　　民　　國　　111 　年　　9 　　月　　14　　日
                  民事庭法　官　林志煌
上列為正本係照原本作成。
本裁定不得聲明不服。
中　　華　　民　　國　　111 　年　　9 　　月　　14　　日
                        書記官  周怡伶
附表：（金額單位均為新臺幣）　　　　　　　　　　
編號 主張出租部分 主張租賃期間 主張租金 主張租賃期間租金收入 1 1樓部分店面（囂張吃翅） 111年1月至6月 18,000元/月 108,000元 2 1樓部分店面（MR.蔥 手作蔥油蛋餅） 111年2月至6月 18,000元/月 90,000元 3 2樓套房 111年1月至6月 15,000元/月 90,000元 4 架設廣告看板 111年2月至6月 80,000元/年 33,333元